【裁判字號】    99,審訴,255
【裁判日期】    990430
【裁判案由】    違反毒品危害防制條例
【裁判全文】
臺灣新竹地方法院刑事宣示判決筆錄     99年度審訴字第255號
公  訴  人  臺灣新竹地方法院檢察署檢察官
被      告  甲○○
選任辯護人  本院公設辯護人乙○○
上列被告因違反毒品危害防制條例案件，檢察官提起公訴（99年
度毒偵字第536 號）後，聲請改依協商程序而為判決，本院於中
華民國99年4月30日下午4時，在本院刑事第十一法庭宣示判決，
出席職員如下：
                審判長法  官  劉兆菊
                      書記官  林兆嘉
                      通  譯  楊德光
法官起立朗讀判決主文、犯罪事實要旨、處罰條文，及告以上訴
限制、期間並提出上訴狀之法院，且諭知記載其內容：
一、主  文：
    甲○○施用第一級毒品，累犯，處有期徒刑拾月；扣案之海
    洛因貳包（剩餘淨重為點零柒公克，純質淨重零點捌捌公
    克），均沒收銷燬之；扣案之注射針筒支，均沒收之。又
    施用第二級毒品，累犯，處有期徒刑陸月；扣案之甲基安非
    他命壹包（毛重為零點捌公克），沒收銷燬之。應執行有
    期徒刑壹年貳月；扣案之海洛因貳包（剩餘淨重為點零柒
    公克，純質淨重零點捌捌公克）、甲基安非他命壹包（毛重
    為零點捌公克），均沒收銷燬之；扣案之注射針筒支，
    均沒收之。
二、犯罪事實要旨：
（一）甲○○前於民國87年間，因施用第二級毒品案件，經本院
      於87年6 月5 日以87年度毒聲字第24號裁定送觀察勒戒後
      ，認無繼續施用毒品之傾向，於87年9 月16日執行完畢釋
      放出所，經臺灣新竹地方法院檢察署檢察官於87年10月30
      日以87年度偵字第2919號為不起訴處分確定，又於93年間
      ，一、二級毒品案件，經本院於93年5 月25日以93年度毒
      聲字第141 號裁定送觀察、勒戒後，認有繼續施用毒品之
      傾向，再經本院於93年11月4 日以93年度毒聲字第312 號
      裁定令入戒治處所施以強制戒治，嗣因戒治成效評定合格
      ，認無繼續強制戒治之必要，於94年6 月10日執行完畢釋
      放出所，經臺灣新竹地方法院檢察署檢察官於94年5 月31
      日以94年度戒毒偵字第19號為不起訴處分確定。(1)嗣於93
      年間，因竊盜案件，經本院於94年5 月31日以93年度易字
      第460 號判決判處有期徒刑2 年10月，嗣經提起上訴、撤
      回上訴而確定。(2)詎於94年間，再因施用第一級毒品案件
      ，經本院於94年11月21日以94年度訴字第777 號判決判處
      有期徒刑7 月確定。(3)又於95年間，因犯施用第一、二級
      毒品案件，經本院於95年4 月20日以95年度訴字第228 號
      判決分別判處有期徒刑10月、6 月確定。嗣因減刑條例施
      行，前開(2)案件，經本院於96年8 月30日以96年度聲減字
      第1175號裁定減為有期徒刑3 月又15日，並與不得減刑之
      (1)案件定應執行刑為有期徒刑3 年1 月又15日確定；(3)案
      件各分別減為有期徒刑5 月、3 月，並定應執行刑有期徒
      刑7 月確定。前揭應執行有期徒刑3 年1 月又15日、7 月
      接續執行，於98年2 月24日縮刑假釋出監，所餘刑期交付
      保護管束，並於98年8 月23日縮刑期滿，假釋未經撤銷以
      已執行完畢論。
（二）詎甲○○仍不知悔改，基於施用第一級毒品海洛因之犯意
      ，於99年3月7日午間某時，在其位於新竹縣芎林鄉秀湖村
      10鄰山豬湖100 號住處旁之土地公廟，以將海洛因摻生理
      食鹽水後，置於注射針筒內注射入體內之方式，施用第一
      級毒品海洛因1 次；另基於施用第二級毒品甲基安非他命
      之犯意，於99年3 月5 日午間某時，同在其前開住處內，
      以不詳方式，施用第二級毒品甲基安非他命1 次。嗣為警
      於99年3 月7 日傍晚6 時20分許，在新竹縣芎林鄉五龍村
      五和宮前產業道路上查獲，並扣得第一級毒品海洛因2 包
      （合計毛重3.7 公克）、甲基安非他命1 包（毛重0.38公
      克）、注射針筒3 支，經採集尿液送驗後，呈嗎啡及甲基
      安非他命陽性反應，始查悉上情。
（三）案經新竹縣政府警察局橫山分局報告臺灣新竹地方法院檢
      察署檢察官偵查起訴後，經檢察官聲請認罪協商判決，由
      本院合議庭裁定由受命法官獨任改依協商程序而為判決。
三、處罰條文：
    毒品危害防制條例第10條第1項、第2項、第18條第1 項前段
    ，刑法第11條、第47條第1項、第51條第5款、第38條第1 項
    第2款。
四、沒收銷燬及沒收：扣案之海洛因2 包（99年度白保管字第56
    號，扣押物品清單見偵查卷第40頁，合計實稱毛重3.7 公克
    ，合計淨重3.07公克，取樣耗用量小於0.01公克，餘重仍為
    3.07公克，純質淨重0.88公克，有法務部調查局濫用藥物實
    驗室99年4 月19日調科壹字第09923008630 號鑑定書1 份在
    卷可參，見本院卷第22頁）、甲基安非他命1 包（毛重為
    0.38公克，保管字號：99年度院安保管字第43號，扣押物品
    清單見本院卷第19頁），屬違禁物，均應依毒品危害防制條
    例第18條第1 項前段規定諭知沒收銷燬；至驗罄部分，已失
    其違禁物之性質，爰不另為沒收銷燬之諭知，併予敘明。另
    扣案之注射針筒3 支（保管字號：98年度院保管字第244 號
    ，扣押物品清單見本院卷第17頁），係被告甲○○所有供施
    用第一級毒品海洛因所用之物，經被告甲○○供承在卷（見
    本院卷第24頁背面），爰依刑法第38條第1 項第2 款之規定
    ，均沒收之。
五、協商判決除有刑事訴訟法第455條之4第1項第1款於本訊問程
    序終結前，被告撤銷協商合意或檢察官撤回協商聲請者；第
    2款被告協商之意思非出於自由意志者；第4款被告所犯之罪
    非第455條之2第1項所定得以協商判決者；第6款被告有其他
    較重之裁判上一罪之犯罪事實者；第7 款法院認應諭知免刑
    或免訴、不受理者情形之一，及違反同條第2 項「法院應於
    協商合意範圍內為判決；法院為協商判決所科之刑，以宣告
    緩刑或2 年以下有期徒刑、拘役或罰金為限」之規定者外，
    檢察官與被告均不得上訴。
六、如有前項得上訴之情形，得自收受宣示判決筆錄送達之日起
    10日內，向本院提出上訴書狀，上訴於第二審法院。
本案經檢察官洪期榮到庭執行職務。
中    華    民    國    99    年    4     月    30    日
                  刑事第九庭    書  記  官  林兆嘉
                                審判長法官  劉兆菊
以上筆錄正本係照原本作成。
中    華    民    國    99    年    4     月    30    日
                                書  記  官  林兆嘉
附錄本案論罪科刑法條全文：
毒品危害防制條例第10條
施用第一級毒品者，處6月以上5年以下有期徒刑。
施用第二級毒品者，處3年以下有期徒刑。

司法院資訊處製作；財團法人民間司法改革基金會備份。
